臺灣高雄地方法院刑事判決　　　　　　　　　　　 九十三年度易字第六四號
　　公　訴　人　臺灣高雄地方法院檢察署檢察官
　　被　　　告　乙○○
右列被告因違反毒品危害防制條例案件，經檢察官提起公訴（九十三年度毒偵字第一
一六一號），暨移
事實為有罪之陳述，經本院合議庭裁定由受命法官獨任適用簡式審判程序審理，本院
判決如左：
    主  文
乙○○連續施用第二級毒品，處有期徒刑伍月，如易科罰金，以參佰元折算壹日，扣
案第二級毒品安非他命壹包（驗前毛重零點柒公克、驗後毛重零點陸公克）、均殘留
第二級毒品安非他命之玻璃吸管壹支、吸食器壹組均沒收銷燬之，空夾鏈袋壹包沒收
；又持有第一級毒品，處有期徒刑貳月，如易科罰金，以參佰元折算壹日，殘留第一
級毒品海洛因之勺子壹支沒收銷燬之。應執行有期徒刑陸月，如易科罰金，以參佰元
折算壹日，扣案第二級毒品安非他命壹包（驗前毛重零點柒公克、驗後毛重零點陸公
克）、均殘留第二級毒品安非他命之玻璃吸管壹支、吸食器壹組、殘留第一級毒品海
洛因之勺子壹支均沒收銷燬之，空夾鏈袋壹包沒收。
    事  實
一、乙○○前於民國九十二年間，因施用毒品案件，經本院裁定送觀察、勒戒後，認
    無繼續施用毒品之傾向，於同年五月十六日經臺灣高雄看守所附設勒戒處所釋放
    ，並由臺灣高雄地方法院檢察署檢察官於同年五月十五日，以九十二年度毒偵字
    第二四二、七九九、一六三七、二六三一號為不起訴處分確定。詎仍不知悔改，
    明知海洛因及安非他命業經公告列為毒品危害防制條例所稱之第一、二級毒品，
    不得非法持有、施用，竟基於施用第二級毒品安非他命之概括犯意，先後於九十
    二年十一月十四日上午九時四十分許回溯二十四小時內之某時及九十三年三月二
    日晚上八時許回溯二十四小時內之某時，連續在高雄縣不詳地點，以吸食器施用
    第二級毒品安非他命各一次；另基於持有第一級毒品海洛因之犯意，自九十三年
    三月二日下午四時十分許前之不詳時間起，開始持有殘留第一級毒品海洛因之勺
    子一支，並藏放於高雄縣林園鄉○○○路二一號之住處內。嗣先於九十二年十一
    月十四日上午九時四十分許，因其為列管毒品行方不明人口，為警在「丹嘜汽車
    旅館」一０八號房間內尋獲後，依法採尿送驗而查獲；又於九十三年三月二日下
    午四時十分許，為警方持本院核發之搜索票，前往上開住處執行搜索，當場查獲
    第二級毒品安非他命一包（驗前毛重零點七公克、驗後毛重零點六公克）、均殘
    留第二級毒品安非他命之玻璃吸管一支及吸食器一組、其所有供分裝所施用之第
    二級毒品安非他命所用之空夾鏈袋一包、殘留第一級毒品海洛因之勺子一支，與
    不含毒品反應之白粉一包（淨重零點零一公克、空包裝重零點二四公克）等物。
二、案經高雄市政府警察局小港分局報告臺灣高雄地方法院檢察署檢察官偵查起訴及
    移送併案審理。
    理  由
一、按本件被告乙○○所犯係死刑、無期徒刑、最輕本刑為三年以上有期徒刑以外之
    罪，其於準備程序就前揭被訴事實為有罪之陳述，經受命法官告知簡式審判程序
    之旨，並聽取其與公訴人之意見後，本院認無不得或不宜改依簡式審判程序進行
    之情事，依刑事訴訟法第二百七十三條之一第一項、第二百八十四條之一規定，
    裁定本件由受命法官獨任進行簡式審判程序，合先敘明。
二、右揭施用第二級毒品之犯罪事實，業據被告於本院審理中坦承不諱，且被告先後
    於九十二年十一月十四日上午九時四十分許及九十三年三月二日晚上八時許所採
    集之尿液，經送驗結果，均呈甲基安非他命陽性反應，分別有臺灣檢驗科技股份
    有限公司九十二年十二月五日報告編號：ＫＨ二００三Ｂ0000000號濫用
    藥物尿液檢驗報告、高雄市立凱旋醫院九十三年三月十七日高市凱醫檢字第０一
    六九五號煙毒尿液檢驗成績書各一份附卷可稽。再者，扣案之第二級毒品安非他
    命一包，驗前毛重零點七公克、驗後毛重零點六公克；玻璃吸管一支、吸食器一
    組，經送驗結果，均呈甲基安非他命陽性反應，分別有高雄醫學大學附設中和紀
    念醫院九十三年四月二十日報告編號：九三０四─一六一號及九十三年六月一日
    報告編號：九三０五─三０五、三０八號檢驗報告各一份在卷可佐。此外，復有
    被告所有供分裝所施用之第二級毒品安非他命所用之空夾鏈袋一包扣案可證。又
    按甲基安非他命經口服投與後，約百分之七十於二十四小時內可自尿液中排出，
    而尿液內含甲基安非他命成分之檢出，與投與甲基安非它命的量、個人體質、檢
    驗儀器之精密度有關，通常採尿化驗是否呈陽性反應，應以投與後二十四小時內
    所採者為宜，此有行政院衛生署藥物食品檢驗局（八０）藥檢壹字第四五二九號
    函可查。依上開說明，足認被告此部分自白與事實相符，應堪採為被告有罪之證
    據，則被告右揭施用第二級毒品之犯行，堪以認定。
三、被告前於九十二年間，因施用毒品案件，經本院裁定送觀察、勒戒後，認無繼續
    施用毒品之傾向，於同年五月十六日經臺灣高雄看守所附設勒戒處所釋放，並由
    臺灣高雄地方法院檢察署檢察官於同年五月十五日，以九十二年度毒偵字第二四
    二、七九九、一六三七、二六三一號為不起訴處分確定，此有臺灣高等法院被告
    全國前案紀錄表一份在卷足按，其於觀察、勒戒執行完畢釋放後，五年內再犯本
    件毒品危害防制條例第十條第二項之罪，犯罪事證明確，應依法論科。
四、右揭持有第一級毒品之犯罪事實，業據被告於本院審理中坦承不諱，核與證人即
    被告之弟黃泰勝、其女友張婉琳二人於警詢中證述本件扣案物均係被告所有等語
    相符，且扣案勺子一支，經送驗結果，呈海洛因陽性反應，亦有高雄醫學大學附
    設中和紀念醫院九十三年六月一日報告編號：九三０五─三０六號檢驗報告一份
    存卷足憑，又上開勺子與其上所殘留微量之第一級毒品海洛因顯已難以析離，應
    認均屬第一級毒品海洛因，是被告此部分自白亦與事實相符，應堪採為被告有罪
    之證據，則被告右揭持有第一級毒品之犯行，亦堪認定。至起訴書犯罪事實欄雖
    記載扣得「海洛因約零點二公克」，惟上開白粉經送驗結果並無毒品反應，淨重
    零點零一公克、空包裝重零點二四公克，有法務部調查局九十三年五月十二日調
    科壹字第二二００一七００四號鑑定通知書一份在卷足參，是起訴書此部分應屬
    誤載甚明，附此敘明。
五、查海洛因及安非他命分別係毒品危害防制條例第二條第二項所稱之第一、二級毒
    品，不得非法持有、施用。是核被告所為，係犯毒品危害防制條例第十條第二項
    之施用第二級毒品罪及同條例第十一條第一項持有第一級毒品罪。至被告施用第
    二級毒品前後，持有安非他命之低度行為，應為施用之高度行為所吸收，不另論
    罪。又被告先後二次施用第二級毒品之犯行，時間緊接，犯罪構成要件相同，顯
    係基於概括犯意反覆為之，應依連續犯之規定論以一罪，並依法加重其刑。被告
    所犯上述二罪，犯意各別，行為互殊，應予分論併罰。公訴人雖未就被告於九十
    二年十一月十四日上午九時四十分許回溯二十四小時內之某時施用第二級毒品之
    犯罪事實提起公訴，惟此部分與前開起訴並經本院論罪之施用第二級毒品犯行間
    ，有連續犯之裁判上一罪關係，為起訴效力所及，本院自應併予審理。爰審酌被
    告前因施用毒品，經觀察、勒戒後，業經檢察官為不起訴處分確定，仍未戒絕毒
    品，再犯本件施用第二級毒品犯行，顯見其無悔改之意，意志不堅，有失政府制
    定毒品危害防制條例之立法美意，本不宜寬貸，惟念其施用毒品乃自戕一己之身
    體健康，尚未害及他人，另所持有第一級毒品之數量微薄，犯罪情節非重等一切
    情狀，分別量處如主文所示之刑，並定其應執行刑，及均諭知易科罰金之折算標
    準。扣案第二級毒品安非他命一包（驗前毛重零點七公克、驗後毛重零點六公克
    ），均殘留第二級毒品安非他命之玻璃吸管一支及吸食器一組，業已難與第二級
    毒品安非他命析離，均屬查獲之第二級毒品；殘留第一級毒品海洛因之勺子一支
    ，亦難與第一級毒品海洛因析離，屬查獲之第一級毒品，爰依毒品危害防制條例
    第十八條第一項前段規定，不問屬於犯人與否，均宣告沒收銷燬之。又扣案空夾
    鏈袋一包，經送驗結果不含毒品反應，固有高雄醫學大學附設中和紀念醫院九十
    三年六月一日報告編號：九三０五─三０七號檢驗報告一份附卷可查，惟被告供
    稱：係其所有供分裝所施用之第二級毒品安非他命所用之物等語，爰依刑法第三
    十八條第一項第二款規定，併予宣告沒收。另扣案不含毒品反應之白粉一包（淨
    重零點零一公克、空包裝重零點二四公克），被告供稱：係葡萄糖粉，是給嬰兒
    食用的等語，本院復查無其他證據足認上開白粉與本件被告施用第二級毒品及持
    有第一級毒品等犯行有關，自不得宣告沒收，附此敘明。
據上論斷，應依刑事訴訟法第二百七十三條之一第一項、第二百八十四條之一、第二
百九十九條第一項前段，毒品危害防制條例第十條第二項、第十一條第一項、第十八
條第一項前段、第二十三條第二項，刑法第十一條、第五十六條、第四十一條第一項
、第五十一條第五款、第九款，罰金罰鍰提高標準條例第二條，判決如主文。
本案經檢察官甲○○到庭執行職務。
中      華      民      國    九十三    年      十      月    二十二    日
                                  臺灣高雄地方法院刑事庭
                                      法  官  王雅苑
右正本證明與原本無異。
如不服本判決，應於判決送達後十日內，向本院提出上訴狀。
                                      書記官  林志衡
中      華      民      國    九十三    年      十      月    二十二    日
如不服本判決，應於判決送達後十日內，向本院提出上訴狀。
附錄法條：
毒品危害防制條例第十條第二項
施用第二級毒品者，處三年以下有期徒刑。
毒品危害防制條例第十一條第一項
持有第一級毒品者，處三年以下有期徒刑、拘役或新臺幣五萬元以下罰金
。
